臺灣高等法院刑事判決　　　　　　　　99年度上訴字第4326號
上　訴　人
即　被　告　張美金
指定辯護人　本院公設辯護人李廣澤
上列上訴人即被告因毒品危害防制條例案件，不服臺灣桃園地方
法院99年度訴字第660號，中華民國99年11月11日第一審判決（
起訴案號：臺灣桃園地方法院檢察署99年度偵字第6217號），提
起上訴，本院判決如下：
    主  文
上訴駁回。
    事  實
一、張美金明知安非他命係毒品危害防制條例第2條第2項第2款
    所規定之第二級毒品，不得販賣，竟意圖營利，基於販賣第
    二級毒品之犯意，以每兩約新臺幣（下同）30,000元或
    32,000元或45,000元之代價販入第二級毒品安非他命後，分
    別為下列販賣第二級毒品安非他命之行為：
（一）於98年11月25日凌晨4時15分許，持用姓名、年籍不詳之
      友人所申請贈送予張美金使用之0000000000號行動電話門
      號，與鄭坤盈使用之0000000000號行動電話門號聯絡，其
      後於同日凌晨4時19分許，鄭坤盈即至張美金位於臺北縣
      板橋市○○路○段89巷23號23樓之居所，以1,000元之代價
      向張美金購買重量約0.2公克之第二級毒品安非他命。
（二）次於同年12月2日晚間11時10分許，鄭坤盈使用
      0000000000號行動電話門號，與張美金持用其友人所申請
      贈送予其使用之0000000000號行動電話門號聯絡，向張美
      金表示已快到達其居所，要跟上次一樣，嗣鄭坤盈即至張
      美金上揭居所，交付市價約1,200元至1,400元之高價雪梨
      6顆予張美金以為購買毒品之代價，翌日（同月3日）中午
      12時34分許鄭坤盈再至張美金前開居所拿取其所購買重量
      約0.2公克之第二級毒品安非他命。
（三）再於同年12月5日下午2時49分許，鄭坤盈使用0000000000
      號行動電話門號，與張美金持用之前開0000000000號行動
      電話門號聯絡，向張美金表示要前往其上揭居所，嗣於同
      日下午3時許鄭坤盈即至張美金之居所，欲向張美金拿取
      其以之前為張美金修復家中馬桶之材料費1,200元及修繕
      費時2天之勞務代價所換購之0.49公克第二級毒品安非他
      命，待鄭坤盈向張美金拿取第二級毒品安非他命返家後，
      其自行以磅秤秤量所拿取之安非他命，發現僅有0.39公克
      ，而非張美金所應允之0.49公克，故隨即於同日下午3時
      34分許以前揭行動電話與張美金聯絡告知上述安非他命短
      少之情。
（四）又於同年12月9日凌晨2時35分許，李香蕙使用0000000000
      號行動電話門號，與張美金持用之前開0000000000號行動
      電話門號聯絡，旋即於同日凌晨2時41分許至張美金前開
      居所，以1,000元之代價向張美金購買重量不詳之第二級
      毒品安非他命1小包。嗣經警於98年12月30日晚間7時50分
      許至張美金位於臺北縣板橋市○○路○段89巷23號23樓居
      所搜索，並扣得張美金所有與本案無關之安非他命5小包
      （毛重共3.68公克，淨重共2.552公克）、分裝袋158個、
      電子磅稱1台、分裝匙1支，及張美金所有用以聯絡販毒所
      用之行動電話1支（含門號0000000000號SIM卡1枚），門
      號0000000000號SIM卡1枚，始悉上情。
二、案經海岸巡防署南部地區巡防局報告臺灣臺北地方法院檢察
    署檢察官呈請臺灣高等法院檢察署檢察長令轉臺灣桃園地方
    法院檢察署檢察官偵查後起訴。
    理  由
一、證據能力部分：
    本案所引用之其餘供述及非供述證據，經本院依法踐行調查
    證據程序，檢察官、被告及辯護人均不爭執各該證據之證據
    能力（見原審審訴字卷第29頁，訴字卷第133頁至第135 頁
    、本院審判筆錄第9至11頁），且亦查無依法應排除其證據
    能力之情形，是後述所引用證據之證據能力均無疑義，先予
    敘明。
二、事實認定所憑之證據及理由：
    訊據上訴人即被告張美金固坦承有持用門號0000000000、
    0000000000號之行動電話，並於事實欄之一（一）、（二）
    、（三）、（四）所示之時間、地點，有交付第二級毒品安
    非他命予證人鄭坤盈及李香蕙之事實，惟矢口否認有何販賣
    第二級毒品安非他命之犯行，辯稱：因為鄭坤盈拿蘋果來請
    伊吃，伊覺得不好意思，想說鄭坤盈也有施用毒品才叫鄭坤
    盈自己秤0.2公克的安非他命回去施用，還有一次係因為鄭
    坤盈幫伊修馬桶，伊才給鄭坤盈安非他命用，伊只有幫李香
    蕙調安非他命而已，因為伊也有用安非他命，想說李香蕙的
    1,000元跟伊的1,000元合在一起去跟別人購買安非他命數量
    會比較多，買回來再分一半給李香蕙，伊沒有販賣安非他命
    ，起訴書所載的4次犯行，伊都只是轉讓而已，沒有賺錢云
    云。惟查：
（一）被告於上揭時、地，分別販賣第二級毒品安非他命予鄭坤
      盈、李香蕙等事實，迭據證人鄭坤盈於警偵訊及證人李香
      蕙於偵審時證述綦詳：
    1.證人鄭坤盈於警詢時證稱略以：98年11月25日凌晨4時19
      分許，伊使用行動電話與被告聯絡，前往被告前開居所，
      伊是要去向被告購買1千元重量約0.2公克之安非他命；於
      98年12月2日晚間11時10分，伊使用行動電話與被告聯絡
      ，伊同樣是要向被告購買1,000元重量約0.2公克之安非他
      命，但是本次是在12月3日中午12時34分許，伊才在被告
      的居所拿到所購買的安非他命；於98年12月5日下午3時34
      分許，伊以行動電話與被告聯絡，當日下午3時許，伊以
      1,500元向被告購得約0.39公克之安非他命等語（見臺灣
      臺北地方法院檢察署99年度偵字第1270號偵查卷宗第12頁
      ）。
    2.證人鄭坤盈於檢察官偵查時證稱：98年11月25日凌晨4時
      19分許，伊至被告居所送水果，事實上也有去買安非他命
      ，如果不是去買毒品，伊也不會無端在凌晨4時19分許去
      朋友家拜訪；98年12月2日晚上11時10分許，也是和11月
      25日那次一樣拿0.2公克之安非他命，這次伊是拿水果過
      去跟被告換，伊賣的是高檔雪梨，一顆有一斤多，一箱裝
      6顆，通常一箱約1,200元到1,400元，但是成本不到1,000
      元；98年12月5日下午3時34分許，伊在電話裡告訴被告說
      「剛才去看是0.39不是49」，是因為伊秤後發現數量不對
      ，被告叫伊第二天過去用她的秤子秤，被告叫伊自己加，
      該次被告本來是要給伊0.39公克，但伊有幫被告裝馬桶，
      被告不喜欠人情，所以要給伊0.49公克，1,000元只有0.2
      公克或0.3公克之安非他命，加上伊幫被告修馬桶，被告
      要給伊0.49公克，但伊後來拿回去秤只有0.39公克，伊當
      初幫被告修馬桶修了兩天，買馬桶的材料錢1,200元是伊
      付的，伊在警詢時也是這樣講的，但是警察就說不可能，
      伊才照警詢所述回答等語屬實（見臺灣桃園地方法院檢察
      署99年度偵字第6217號偵查卷宗第17頁至第19頁）。
    3.證人鄭坤盈於本院審理中則證稱：「（是否有向被告購買
      毒品？）沒有。我是在賣水果，我跟被告先生是朋友，因
      為被告喜歡吃水果，我剛好有需要安非他命，知道被告有
      ，所以就用水果跟她換安非他命。（用換的話，你是賺還
      是虧錢？）我沒有算，因為我不知道行情。（水果的價錢
      多少？）大概幾百到1,000元。成本價大概900元左右。（
      這次是要跟被告換取毒品還是單純拿水果請被告吃？）我
      是要請被告吃。（被告說她拿四顆水果，你到底是拿幾顆
      給被告？）我送她1盒，1盒有6顆，但我有拿2顆請警衛吃
      ，所以被告應該實拿4顆。（大概1,000元可以向被告拿到
      多少安非他命？）我沒有用錢跟他買過。（如果用水果的
      價錢來換算的話？）我拿水果請被告吃，我會問被告說是
      否可以請我吃安非他命，我大部分去就是帶一盒去，但是
      否會換到安非他命不一定。（你拿水果過去，被告大約會
      給你多少的量？）大約0.2~0.3公克，有時候0.5公克左右
      。（98年12月5日你是否有到被告家中修理馬桶？）有。
      （修理馬桶的工程、材料費大約是多少？）材料是被告出
      錢，我幫她買馬桶的蓋子，後來到她家幫她把馬桶蓋裝上
      去，我沒有拿工錢。（那你認為如果依一般行情你可以拿
      多少？）我不清楚。（那為何之前說工錢差不多要1200元
      左右？）我那時是指材料費。（所以工錢是多少？）我沒
      有請人換過，所以工錢多少我不知道。（之前錄音有一段
      你說你有從被告那裡拿到0.49公克的安非他命，後來打開
      之後你說不對，那裡面是0.39公克，這樣的過程是否正確
      ？）那天被告叫我自己拿安非他命回去，我就從一小包裡
      面挖一點回去。我回去秤之後發現有錯。（這樣的數量是
      否跟你的工錢相符？）被告時常會請我幫忙到垃圾、做家
      事之類的，我沒有去仔細算過是否符合。（你用這些工程
      賺到安非他命，你覺得你是賺到還是賠本？）我不覺得我
      有佔到便宜或吃虧。...（98年11月25日凌晨4點多你是否
      有去被告家中送水果？）正確日期我已經忘記了，但我的
      確是常常去送水果。我有記得凌晨送水果去被告家中。（
      那時候送幾顆？）送高價雪梨，好像是2顆。一顆約快2斤
      重，如果我賣的話，兩顆價錢市價約是1,500至1,800元，
      成本大約是900元。（當天被告是否有交付你安非他命0.2
      公克？）有。（這次你去被告家之前，有無事先約定用多
      少錢換取毒品？）沒有。（那為何可以跟被告確認要0.2
      公克？）我要去她家之前先問她說是否要雪梨，被告就說
      好，在去之前都沒有約定安非他命的任何事宜。（那是何
      在情形之下，被告拿安非他命給妳？）到被告家之後，我
      就先切水果給被告吃，後來才問被告是否有安非他命。被
      告問我這兩顆水果怎麼算，我就說隨便，被告又說要我大
      約講個價錢，這樣比較好換算，我就說隨便，於是被告就
      拿安非他命給我問我夠不夠，被告拿給我的時候並沒有秤
      ，只說大約是0.2公克，這次回去之後我也沒有秤。（98
      年12月2 日晚間11點左右，你是否有帶四顆雪梨到被告家
      中？）是。（帶雪梨到被告家之前，有無與被告有任何的
      約定？）我大部分去之前都是問她家中有沒有水果，須不
      需要我帶過去，我們沒有事先約定，也沒有談到任何毒品
      的事情？（那毒品的事情是什麼時候談的？）都是去到她
      家之後才會談。（去被告家之前，是否有跟被告說「這次
      的情形就跟上次一樣？）有。（這句話的意思是否也包含
      要去她家拿毒品的意思？）我想的就是我拿水果去，看可
      不可以換到毒品。（去到被告家中後，拿的毒品的數量是
      如何決定的？）我就說跟上次一樣，大部分都是被告拿給
      我比較多。...（這次拿回去後是否有秤？）好像有。（
      為何會秤？）我以水果的本錢跟她換毒品，我想知道這樣
      子我會不會吃虧很多。（是否總共跟被告拿了三次的毒品
      ？）是。（就市場上的行情，你歷次給水果的價錢，跟毒
      品的價錢是否相當？）我沒有跟別人買過毒品，所以我不
      清楚。（所以你是以被告跟你說的為準？）是。檢察官偵
      查時所述比較正確，因為時間比較接近。偵查時所述都是
      據實陳述。我是整盒六顆給被告，被告之後才拿兩顆出來
      要我交給警衛。98年11月25日你拿去的那兩顆雪梨市價大
      約是約1,500元左右。...（凌晨四點多送水果，你主要目
      的是要送水果，還是換毒品？）憑良心說，主要目的是要
      看被告那邊有沒有毒品。」等語（見本院審判筆錄第2至
      9頁）。
    4.證人李香蕙於偵訊時證述：伊服刑之前使用之行動電話門
      號為0000000000號，伊都叫被告「阿姐」，被告叫伊的偏
      名「阿純」，伊都是和被告買安非他命，1小包1,000元，
      地點通常是在臺北和板橋交界的華江橋下面，有時約在被
      告住家附近，大概是在（板橋市○○○路再過去埔墘市場
      那裡，98年12月9日凌晨2時35分許伊和被告聯絡說要去她
      那裡，要還被告1,000元，那天也有向被告買1,000元的安
      非他命，伊不知道被告賣伊1小包的安非他命重量多重，
      但會比別人多一點，伊很少向被告借錢，因為被告不喜歡
      人家欠她錢，如果欠被告錢被告下次就不賣伊了，伊98年
      7月左右開始向被告買毒品，2、3天買一次毒品，有時1個
      月，一直到99年1月聽說被告去服刑後就沒有再和被告買
      毒品了，伊要有錢才能向被告買，沒錢被告也不肯賣伊，
      買的東西都是被告自己拿給伊的等語詳實（見同上偵查卷
      第35頁至第36頁）。
    5.證人李香蕙於原審審理時證稱略以：伊叫被告「阿姐」，
      被告叫伊「阿純」，伊在偵訊中所言都是實在的，98年12
      月9日凌晨2時35分許，伊使用0000000000號行動電話與被
      告使用之0000000000號行動電話聯絡，意思是要和被告購
      買1,000元之安非他命，當天伊臨時要和被告買安非他命
      ，被告也交給伊1,000元的安非他命，提示之通訊監察譯
      文（見臺灣臺北地方法院檢察署99年度偵字第1270號偵查
      卷宗第24頁）是伊和被告的對話，當時伊到被告的住處跟
      被告購買1,000元的安非他命，有給付被告1,000元，被告
      也當場拿1包毒品給伊，毒品就1小包，沒有很多等語明確
      （見原審訴字卷第100頁背面至第102頁背面）。
（二）綜觀證人鄭坤盈、李香蕙先後歷次所證述於上揭時、地，
      向被告購買毒品安非他命等情，乃大致相符，且渠等所述
      以電話與被告聯繫購買毒品之情節，亦與被告持用之門號
      0000000000、0000000000號行動電話通訊監察譯文內容互
      核一致，此有通訊監察書及通訊監察譯文在卷可佐（見原
      審訴字卷第27頁、第54頁背面、第68頁、第69頁背面、第
      72頁背面、第75頁背面），是證人鄭坤盈、李香蕙之前揭
      證詞，洵值信實。又衡以證人鄭坤盈、李香蕙與被告並無
      何重大怨隙，自無以涉及己身犯罪之供述，而無端設詞構
      陷被告之理，更可認定證人鄭坤盈、李香蕙證稱渠等確有
      於上開時、地向被告購買毒品安非他命等情，要屬徵而可
      信。
（三）至證人鄭坤盈就其於98年12月2日晚間11時10分許及同年
      12月5日下午3時許，至被告前揭居所向被告購買安非他命
      ，其支付價金方式等情節，雖有前後陳述不一之情形。惟
      按證人相互間之陳述有所歧異時，究竟何者為可採，法院
      仍得本其自由心證予以斟酌，非謂一有不符或矛盾，即應
      認其全部均為不可採信，證人之證詞對基本事實之陳述，
      若果與真實性無礙時，則仍非不得採信（最高法院74年台
      上字第1599號著有判例可資參照）。查證人鄭坤盈就其分
      別於上揭時間至被告居所各購得0.2公克及0.39公克之安
      非他命之基本事實始終陳述一致，已如前述。雖其於警詢
      時未曾提及其於98年12月2日向被告購買價值1,000元重
      0.2公克之安非他命，是以高價雪梨6顆換購，惟觀諸其偵
      訊時已清楚證述當日購買毒品之經過，且已陳明其用以向
      被告換購毒品之雪梨的市價及成本價，亦與1,000元之價
      額相去不遠，復衡以證人鄭坤盈經營生意（見臺灣臺北地
      方法院檢察署99年度偵字第1270號偵查卷宗第10頁、第55
      頁至第56頁），又染有毒品惡習，而毒品價額昂貴，一旦
      毒癮發作亟需施用毒品又欠缺金錢購買時，以其自身經營
      生意進貨之高價物品向熟識之上游換購毒品施用，尚無違
      常情，是自難以證人鄭坤盈於警詢時未敘及以水果換購毒
      品一節，即遽認證人鄭坤盈之證詞難以採信。另證人鄭坤
      盈於警詢時證稱98年12月5日下午3時許至被告居所以
      1,500元向被告購買0.39公克之安非他命，於偵訊時始證
      述當日購買毒品是以幫被告修復廁所馬桶之材料費1,200
      元及修繕2天之勞務為對價，並陳明警詢時未如實供述之
      原委，查被告與證人鄭坤盈感情甚篤，此經證人鄭坤盈證
      述在卷，並為被告所自承，是以在得被告允諾下，證人鄭
      坤盈以代墊材料費及給付修繕勞務之方式向被告換購毒品
      ，實無悖於經驗與論理法則，且被告亦自承證人鄭坤盈有
      幫其修繕馬桶一情，是證人鄭坤盈既已於偵訊時據實陳述
      該次向被告購買安非他命之經過，自尚難僅執證人鄭坤盈
      前後陳述中部分差異，即否定其全部證言之真實性，均併
      此敘明。
（四）又被告於99年4月13日偵訊時供稱：「（檢察官問：你買
      安非他命1公克多少錢？）答：我都是買1兩，30,000或
      32,000元左右，但有時拿回來數量不夠，也有拿過1兩
      45,000元左右。」、「（檢察官問：你在入監時做何行業
      ？）答：我在捷運站前賣早餐，1天1、2,000元收入，買
      毒品的錢是我勞保退休金的錢約200,000元買的。」等語
      （見臺灣桃園地方法院檢察署99年度偵字第6217號偵查卷
      宗第27頁），足認被告購入安非他命數量甚大，且其以1
      兩30,000元或32,000元或45,000元之價格購入，以1兩
      37.5公克換算之，其購入安非他命1公克之本錢不過約為
      800元或853.3元或1,200元，其大量購入安非他命後，再
      以前揭方式及價額販賣安非他命予證人鄭坤盈、李香蕙，
      自有賺取買進、賣出差價之營利意圖，彰彰明甚。且按安
      非他命等毒品，本無一定之公定價格，是其各次買賣之價
      格，當亦各有差異，或隨供需雙方之資力、關係之深淺、
      需求之數量、貨源之充裕與否、販賣者對於資金之需求程
      度，以及政府查緝之態度，進而為各種不同之風險評估，
      而為機動性之調整，是其價格標準，自非一成不變，且販
      賣者從各種「價差」或「量差」或「純度」謀取利潤方式
      ，亦有差異，然其所圖利益之非法販賣行為目的，則屬相
      同，並無二致，因之，販賣利得，除經被告坦承，或其價
      量至臻明確外，確實難以究其原委，然按一般民眾普遍認
      知之毒品非法交易，向為政府查禁森嚴且重罰不寬貸，衡
      諸常情，倘非有利可圖，絕無平白甘冒被重罰風險之理，
      從而，舉凡有償交易，除足反證其確另基於某種非圖利本
      意之關係外，通常尚難因無法查悉其買進、賣出之差價，
      而諉無營利之意思，或阻卻販賣犯行之追訴。查被告前有
      多項毒品前科，此有本院被告前案紀錄表1份在卷可稽，
      足徵被告確有沾染毒品之惡習及其與毒品接觸之程度甚重
      ，又觀諸被告於98年11月、12月間分別持用之門號
      0000000000、0000000000號行動電話通訊監察譯文內容，
      其中不乏毒品交易之暗語（見原審訴字卷第28頁至第87
      頁），且被告另因販賣及轉讓第二級毒品安非他命之行為
      ，甫於96年11月29日經本院判處應執行有期徒刑8年4月（
      於98年12月24日確定），又分別於97年3月31日、同年10
      月27日因涉嫌販賣第二級毒品安非他命，經臺灣板橋地方
      法院檢察署檢察官以97年度偵字第2116號、第21677號、
      第21678號案件起訴，此有前開判決、起訴書及本院被告
      前案紀錄表附卷可參，是被告對於安非他命價格昂貴，取
      得不易，毒品交易為政府檢警機關嚴予取締之犯罪，法律
      並就此懸有重典處罰，當知之甚稔，倘被告無從中賺取差
      價或投機貪圖小利，豈有一再甘冒重典依購入價格轉售、
      代購或無償贈與他人施用之理？是本件雖因被告否認犯罪
      ，以致無從計算被告之實際利得，惟被告主觀上具有營利
      之意圖，亦臻明確。
（五）至被告於警詢時辯稱略以：伊不記得於98年11月25日凌晨
      4時19分許鄭坤盈前來伊住所做何事，也不記得同年12月2
      日晚間11時10分許鄭坤盈打電話聯絡伊之目的，亦不知道
      於98年12月5日下午3時34分以行動電話與鄭坤盈通聯內容
      之意思云云（見臺灣臺北地方法院檢察署99年度偵字第
      1270號偵查卷宗第5頁至第6頁）；其於99年1月27日偵訊
      時則辯稱：98年12月2日晚間11時10分，鄭坤盈打電話給
      伊，要伊請他安非他命，鄭坤盈有到伊住處，伊有請他，
      因為伊認鄭坤盈為乾弟，98年12月5日下午3時34分，鄭坤
      盈打電話給伊的目的，是因為鄭坤盈是伊的弟弟，伊有告
      訴鄭坤盈要吃安非他命，就自己秤，伊沒有收他錢云云（
      見同上偵查卷第56頁）；被告於99年4月13日偵訊時復改
      稱：98年11月25日凌晨4時19分許，鄭坤盈拿水梨給伊，
      伊有安非他命所以伊叫鄭坤盈自己直接去秤安非他命，98
      年12月5日下午3時34分許，鄭坤盈打電話給伊說「剛才去
      看0.39不是49」，伊說「你是不是少秤了」，是鄭坤盈有
      幫伊換馬桶，花了1,500元，伊都叫鄭坤盈自己拿、自己
      秤，都沒有收鄭坤盈錢云云（見臺灣桃園地方法院檢察署
      99年度偵字第6217號偵查卷宗第27頁）；其於原審審理時
      又改稱：其中1次是鄭坤盈拿4顆蘋果給伊，說要請伊，伊
      覺得不好意思，就叫鄭坤盈自己秤0.2公克毒品，還有一
      次是伊的馬桶壞掉，鄭坤盈去幫伊買材料，伊給鄭坤盈
      2,000元云云（見原審訴字卷第102頁）。觀諸被告上揭辯
      詞，其就與鄭坤盈聯絡及拿取毒品等情節，前後供述不一
      ，已難採信。而安非他命價格昂貴，取得不易，業如前述
      ，是被告前開所辯，亦有悖於常理。且證人鄭坤盈於98年
      12月5日下午3時許至被告居所拿取安非他命後，再行秤量
      毒品發現為0.39公克而非0.49公克時，立即於同日下午3
      時34分打電話給被告告知此情，並向被告表示「趕快先跟
      妳講一聲」，被告則回答「好，你要不要過來拿」（見原
      審訴字卷第72頁背面通訊監察譯文），足見證人鄭坤盈對
      自被告拿取之安非他命數量甚為計較，差0.1公克即立刻
      告知被告，設若真如被告所辯，因其與證人鄭坤盈感情甚
      篤，故會無償請證人鄭坤盈施用安非他命，並無收取費用
      ，則證人鄭坤盈既常受惠於被告，可自被告家中自行秤量
      安非他命拿取施用，又何以會如此在乎當日少拿取0.1公
      克之安非他命，且該次拿取毒品時，若為證人鄭坤盈自己
      秤量重量，證人鄭坤盈豈有要求被告補足之理，在在均有
      違常情，是以被告所辯，委不足採。
（六）另被告辯稱：於98年12月9日李香蕙打電話給伊，說要調
      1,000元，伊想說李香蕙的錢跟伊的錢合在一起去跟別人
      購買比較便宜，就跟住在同棟的朋友拿2,000元的毒品，
      李香蕙來時，伊就給李香蕙一半的毒品，僅係幫證人李香
      蕙調毒品，並無從中獲利云云（見原審訴字卷第102頁至
      第103頁），惟被告前開所辯已與其偵訊時供述其平日購
      入毒品之方式不符（見臺灣桃園地方法院檢察署99年度偵
      字第6217號偵查卷宗第27頁），再者，其自承與證人李香
      蕙不熟（見原審訴字卷第135頁背面），則其何以願意無
      償為不甚熟識之朋友於凌晨時分代購毒品，且不顧前述毒
      品交易之風險，此均有悖於常理，是被告此部分所辯，亦
      難採信。
（七）綜上所述，被告前開所辯，無非事後卸責之詞，均不足採
      。本件事證明確，被告犯行洵堪認定，應依法論科。
三、論罪科刑：
（一）核被告本案所為，均係犯毒品危害防制條例第4條第2項之
      販賣第二級毒品罪。被告所為前開4次販賣第二級毒品之
      犯行，犯意各別，行為互殊，應予分論併罰。又檢察官雖
      以被告前於96年間，因施用毒品案件，經臺灣板橋地方法
      院以96年度簡字第4695號判決判處有期徒刑6月，減為有
      期徒刑3月確定，於96年10月4日易科罰金執行完畢，而認
      被告本件犯行構成累犯。惟查，被告前於96年間，因施用
      毒品案件（犯罪時間96年4月4日），經臺灣板橋地方法院
      判處有期徒刑6月，減為有期徒刑3月，於96年8月20日確
      定；又因販賣、轉讓毒品案件（販賣時間為93年12月20日
      至94年7月9日，轉讓時間為93年11月中旬至93年12月20日
      ），經原審判處有期徒刑8年、6月，定應執行有期徒刑8
      年4月，並經最高法院於98年12月24日駁回上訴確定，此
      有臺灣桃園地方法院檢察署刑案資料查註紀錄表、本院被
      告前案紀錄表、臺灣板橋地方法院96年度簡字第4695號、
      本院96年度上訴字第3271號判決各1份在卷足憑，是上開
      有期徒刑3月雖於96年10月4日易科罰金執行完畢，然因上
      開有期徒刑3月、8年、6月，依刑法第50條、第53條、第
      51條第5款之規定，合於定應執行刑之要件，雖尚未經檢
      察官向管轄法院聲請定其應執行之刑，然依有利被告之認
      定，前開有期徒刑3月，因上揭有期徒刑8年、6月尚未執
      行完畢，應認僅係一部之執行，尚非已執行完畢，公訴人
      認被告於本件應構成累犯，容有誤會，附此敘明。又按販
      賣第二級毒品罪之法定刑為「無期徒刑或7年以上有期徒
      刑，得併科新臺幣10,000,000元以下罰金」，然同為販賣
      第二級毒品之人，其原因、動機不一，犯罪情節未必盡同
      ，或有大盤毒梟者，亦有中、小盤之分，甚或僅止於吸毒
      者友儕間為求互通有無之有償轉讓者亦有之，其販賣行為
      所造成危害社會之程度自屬有異，法律科處此類犯罪，所
      設之法定最低本刑卻同為「7年以上有期徒刑，得併科新
      臺幣1千萬元以下罰金」，不可謂不重。於此情形，自非
      不可依客觀之犯行與主觀之惡性二者加以考量其情狀，是
      否有可憫恕之處，適用刑法第59條之規定酌量減輕其刑，
      期使個案裁判之量刑，能斟酌至當，符合比例原則，本件
      被告販賣第二級毒品，所為自屬非是，惟衡其前開販賣第
      二級毒品，各次交易價額均不高，數量亦微，其犯罪情節
      ，與大盤毒梟或集團性販毒情形有別，惡性尚非重大不赦
      ，對照其所犯係法定刑為7年以上有期徒刑之重罪，實屬
      情輕法重，在客觀上足以引起一般之同情，尚有堪資憫恕
      之處，是本院認即令處以最低度刑罰猶嫌過重，爰各罪皆
      依刑法第59條規定酌量減輕其刑。
四、對原審判決之評價及上訴之准駁：
    原審以被告本案事證明確，因之適用毒品危害防制條例第4
    條第2項、第19條第1 項，刑法第11條前段、第59條、第51
    條第5款等規定，並審酌被告素行不佳，竟不思悛悔，明知
    安非他命足以殘害人之身體健康，竟仍販賣他人施用，危害
    社會治安及國民健康甚深，且犯後否認犯行，文詞掩飾，未
    見悔意，及其犯罪之動機、目的、手段、智識程度、販賣毒
    品之次數、重量、所得等一切情狀，分別量處被告如原判決
    附表一宣告刑欄所示之刑，並定其應執行之刑為有期徒刑14
    年。並說明扣案如原判決附表二編號1所示之物，為被告所
    有，業據被告於警詢及原審審理時供承在卷，且係被告用於
    與證人鄭坤盈聯絡如事實欄一（一）所示販賣第二級毒品安
    非他命事宜，屬被告犯販賣第二級毒品罪所用之物，應依毒
    品危害防制條例第19條第1項規定，於被告所犯該次販賣第
    二級毒品罪名項下宣告沒收；扣案如原判決附表二編號2所
    示之物，均為被告所有，亦據被告於警詢及本院審理時供承
    在卷，且係被告分別用以與證人鄭坤盈、李香蕙聯絡如事實
    欄一（二）、（三）、（四）所示販賣第二級毒品安非他命
    事宜，屬被告犯販賣第二級毒品罪所用之物，應依毒品危害
    防制條例第19條第1項規定，分別於被告所犯該等販賣第二
    級毒品罪名項下宣告沒收。本件被告如事實欄一（一）、（
    四）所示販賣第二級毒品安非他命之所得各1,000元，雖皆
    未扣案，為均屬被告販賣毒品之所得，係屬犯罪之所得，依
    上開規定，應分別於被告所犯該等販賣第二級毒品罪名項下
    宣告沒收之，併諭知如全部或一部不能沒收時，以財產抵償
    之。如事實欄一（二）所示販賣第二級毒品安非他命之所得
    雪梨6顆，雖未扣案，然案發距今已近1年，縱未經被告食畢
    ，依水果之性質，該雪梨6顆，亦應腐敗殆盡，而無存在之
    可能，應可認業已滅失，不併為沒收之諭知。如事實欄一（
    三）所示之販賣毒品行為，證人鄭坤盈係以幫忙被告修復家
    中馬桶之材料費1,200元及修繕費時2天之勞務代價向被告換
    購毒品，是以被告該次販毒所得應係獲得「抵銷所應給付證
    人鄭坤盈支出之材料費1,200元及修繕2天之勞務報酬」，則
    被告僅係獲取抵銷債務之財產上利益，並未因此而得有財物
    ，自不在前開條項下規定應沒收之列。至扣案之分裝袋158
    個、電子磅稱1個及分裝匙1支，被告雖自承為其所有，然否
    認上揭扣案物與本案各次販賣毒品之犯行有關，且亦無事證
    足資證明前開扣案物卻屬被告犯本件販賣第二級毒品罪所用
    之物，爰均不為沒收之諭知。又扣案之安非他命5小包（毛
    重共3.68公克，淨重共2.552公克），被告供稱為其98年12
    月30日晚間7時50分遭查獲前不到兩小時才取得，是查無證
    據可資證明該扣案之毒品與本件被告販賣第二級毒品之犯行
    有關，此部分被告是否另涉及其他違反毒品危害防制條例罪
    嫌，宜由檢察官查明後，再就扣案之毒品為處置，亦不予沒
    收銷燬之諭知，。核其認事、用法均無違誤，量刑亦妥適。
    被告上訴意旨，仍執陳詞否認犯罪，以此指摘原判決不當，
    求予撤銷改判，為無理由，應予駁回。
據上論斷，應依刑事訴訟法第368條，判決如主文。
本案經檢察官劉文水到庭執行職務
中    華    民    國   100    年    7     月    29    日
                  刑事第十八庭審判長法  官  吳鴻章
                                    法  官  汪梅芬
                                    法  官  林銓正
以上正本證明與原本無異。
如不服本判決，應於收受送達後10日內向本院提出上訴書狀，其
未敘述上訴之理由者並得於提起上訴後10日內向本院補提理由書
（均須按他造當事人之人數附繕本）「切勿逕送上級法院」。
                                    書記官  張淨卿
中    華    民    國   100    年    8     月    1     日
附錄：本案論罪科刑法條全文
毒品危害防制條例第4條
製造、運輸、販賣第一級毒品者，處死刑或無期徒刑；處無期徒
刑者，得併科新臺幣 2 千萬元以下罰金。
製造、運輸、販賣第二級毒品者，處無期徒刑或 7 年以上有期
徒刑，得併科新臺幣 1 千萬元以下罰金。
製造、運輸、販賣第三級毒品者，處 5 年以上有期徒刑，得併
科新臺幣 7 百萬元以下罰金。
製造、運輸、販賣第四級毒品者，處 3 年以上 10 年以下有期
徒刑，得併科新臺幣 3 百萬元以下罰金。
製造、運輸、販賣專供製造或施用毒品之器具者，處 1 年以上
7 年以下有期徒刑，得併科新臺幣 1 百萬元以下罰金。
前五項之未遂犯罰之。